臺灣臺南地方法院民事判決　九十一年訴字第一○七九號
　　原　　　告　乙○○
　　被　　　告　甲○○
右當事人間，請求損害賠償事件，本院判決如左：
    主    文
被告應給付原告新台幣捌萬肆仟參佰伍拾柒元及自民國九十一年一月二十五日起至清
償日止按年息百分之五計算之利息。
原告其餘之訴駁回。
訴訟費用由被告負擔十分之三、餘由原告負擔。
本判決原告勝訴部分於原告以新台幣貳萬捌仟元供擔保後，得假執行。
原告其餘假執行之聲請駁回。
    事    實
甲、原告方面：
一、聲明：求為判決：（1）請求判令被告應給付原告損害金新台幣八十萬元正並自
    本訴狀繕本送達於被告之翌日起至清償日止按年利息五釐計算利息。（2）前項
    判決請准提供擔保宣告假執行。（3）訴訟費用由被告負擔。
二、陳述：（1） 緣原告於九十年七月二十日上午八時，在台南市○○區○○路與建
    平十七街口，遭被告甲○○駕駛車牌號碼ＳＷ－八七五０號自小客車撞倒，致使
    左足踝受折之傷害。（2） 原告被撞受傷後經送奇美醫院住院治療及呂美娜中醫
　　診所支出醫療用為新台幣（下同）壹萬柒仟捌拾元，停止工作八個月，損失工作
　　收入貳拾壹萬陸仟元。（3） 被告甲○○於民國九十年七月二十日上午八時三十
　　五分駕駛車牌號碼ＳＷ－八七五０號自小客車沿台南市○○○○街由東向西行駛
　　，途經建平十七街與建平路無號誌之岔路口時應注意車前狀況，能注意而疏未注
　　意適有原告乙○○駕駛車牌號碼ＺＺＺ－一０二號機車於路邊買東西後，由東往
　　西方向行駛，致被告甲○○所駕駛之自小客車撞及原告乙○○，因而受有左足踝
　　受之傷害並喪失或減少勞動能力損害，使得原告乙○○不能長期站立或從事激烈
　　的活動，且所造成的傷害是永久性，故所受之損害依民法一九三條之規定應賠償
　　損害貳拾伍萬元，民法第一九五第一項前段定有明文。（4） 此種傷害對於原告
　　乙○○留下無法磨滅的傷害及必須承受天氣轉變舊疾復發的痛苦，在精神上所遭
　　受的折磨及痛苦是不能言語的，凡此種種均為無可彌補之缺陷，依上法條規定，
　　應請求被告賠償慰藉新台幣壹拾伍萬元以資慰藉。（5）上開各項損害金共捌拾
　　萬元整，依照法定利率加法定遲延利息並請准提供擔保以代釋明之不足予以宣告
　　假執行。
三、證據；提出診斷書及醫藥費收據受領薪資證明書，各項費用收據等共訂一冊、診
　　斷書、剪報等件為證。
乙、被告方面；
一、聲明；求為判決駁回原告之訴、訴訟費用由原告負擔。
二、陳述略稱：（1）願賠原告二萬元。（2）刑事部份已確定不否認。（3）原告提
　　出之損害部分，如確屬必要，願負責，但如沒有確實證據，請鈞院依法審酌。
丙、本院依職權向國稅局台南市分局函查兩造財產、收入、所得申報資料，並向奇美
    醫院函查原告就診、病況、復原時間等、並函查原告任職薪給狀況。並依職權調
    閱系爭刑事案卷。
    理    由
一、本件原告主張：（1） 緣原告於九十年七月二十日上午八時，在台南市○○區○
    ○路與建平十七街口，遭被告甲○○駕駛車牌號碼ＳＷ－八七五０號自小客車撞
    倒，致使左足踝受折之傷害。（2） 原告被撞受傷後經送奇美醫院住院治療及呂
    美娜中醫診所支出醫療用為壹萬柒仟捌拾元，停止工作八個月，損失工作收入貳
    拾壹萬陸仟元。（3）被告甲○○於民國九十年七月二十日上午八時三十五分駕
    駛車牌號碼ＳＷ－八七五０號自小客車沿台南市○○○○街由東向西行駛途經建
　　平十七街與建平路無號誌之岔路口時應注意車前狀況，能注意而疏未注意適有原
　　告乙○○駕駛車牌號碼ＺＺＺ－一０二號機車於路邊買東西後，由東往西方向行
　　駛，致被告甲○○所駕駛之自小客車撞及原告乙○○，因而受有左足踝受之傷害
　　並喪失或減少勞動能力損害，使得原告乙○○不能長期站立或從事激烈的活動，
　　且所造成的傷害是永久性，因請求判如所請。被告則以：（1）願賠原告二萬元
　　。（2）刑事部份已確定不否認。（3） 原告提出之損害部分，如確屬必要，願
　　負責，但如沒有確實證據，請鈞院依法審酌等語置辯。
二、經查；就原告所主張伊因被告駕車過失撞傷一節，既據原告提出診斷書及醫藥費
    收據、受領薪資證明書、各項費用收據等共訂一冊、診斷書、剪報等件為證。且
    為兩造所不爭，則本件尚需斟酌者，厥在過失程度與原告請求賠償數額有否理由
    而已。
三、原告因此事故左踝骨折並支出醫藥費等，有診斷書、收據及刑事判決在卷足憑，
    （1） 依原告所提出之請求明細表所載其醫藥費部分，奇美醫院支出一萬七千元
    、呂美娜中醫診所六百八十元、柺杖四百五十元、醫療用品一千六百三十元、機
    車修理費二千元、營養補品費九百五十元等部分，被告對之表示無意見，則此部
    份總共二萬二千七百十元應予准許。（2）診斷書八百二十元部分，依實務見解
    不得請求，又原告主張住院六天，請求看護費一萬二千元，惟住院治療自有護士
    看護，原告主張之看護費部分亦應不予准許。伙食費原告主張其需修養八個月，
    每月三千元，共需二萬四千元，亦應由被告負責云云，惟即或不受傷，仍應吃食
    ，則此部份應非係被告過失所引起之損害，此部份也不應准許。（3） 交通費部
    分，原告請求二萬元，經本院命其提出支出證明，據其提出收據一紙，載明車資
    四百八十元，則於此範圍內應予准許，超出部分則為無理由。（4） 原告主張工
    資損失部分，謂其原先任職大千代書事務所，每月薪津二萬七千元，固具提出大
    千代書事務所說明書一份為證，並經本院函詢屬實，惟查，經本院依職權函請奇
    美醫院提供原告病情摘要，據該院提供之病情摘要記載；「患者乙○○因左踝骨
    骨折，予90.7.20行骨折復位及鋼釘內固定手術，90.7.26出院，術後石膏固定一
    個月，骨折癒合期約三個月，在91.4.28入院接受拔除內固定手術，因右踝尚有
    疼痛症狀且踝關節活動度較差，所以尚在本院復健科治療中」。依上開病情摘要
    顯示，癒合期約三個月，其餘則是復健期，以原告擔任代書事務所之工作而言，
    並非粗重工作，則於復健期應無損失可言，因之，原告此部份請求，在約三個月
    加上住院期間，本院認以四個月共十萬八千元為適宜而予准許，其餘超過部分應
    屬無理由。（5） 就所謂「自療費用」部分，原告謂經醫生說明證實，需再一年
    後開刀住院即將會有二至三個月時間必須修養，故請求被告支付沒有工作之薪資
    十萬元云云，經查，依上開病情摘要顯示，原告現為復健期，並無所謂尚需住院
    開刀治療之情況，此部份請求不能准許。（6）就喪失或減少勞動能力損害部分
    ，原告主張因此次車禍關係，不能長期站立或者從事激烈的活動，所造成身體傷
    害是永久性，因此請求賠償二十五萬云云，惟就所主張；「因此次車禍關係，不
    能長期站立或者從事激烈的活動，所造成身體傷害是永久性」部分，並未提出證
    據以實其說，且參酌上開病情摘要，原告之主張顯無可採，不應准許。（7）就
    精神慰撫金部分，原告主張因車禍關係，左腳上留下無法抹滅之傷害，必且天氣
　　有所轉變時舊疾復發之痛苦，必將跟隨到老，故請求賠償十五萬元云云。經核；
　　原告因此車禍依病情摘要記載；「患者乙○○因左踝骨骨折，予90.7.20行骨折
　　復位及鋼釘內固定手術，90.7.26出院，術後石膏固定一個月，骨折癒合期約三
　　個月，在91.4.28入院接受拔除內固定手術，因右踝尚有疼痛症狀且踝關節活動
　　度較差，所以尚在本院復健科治療中」，精神上損傷應屬不輕。且兩造均為大專
　　畢業，原告任職代書事務所任會計，於八十七年度申報所得係利息七千零四十元
　　，八十八年申報薪資所得一千六百元，八十九年申報利息所得六千一百八十三元
　　，有國稅局所得資料附卷足憑。被告則為保險業務主任等情況，本院認原告此部
　　份之請求尚屬合理，應予准許。綜上所述，原告請求之賠償額，在二十八萬一千
　　一百九十元之範圍為有理由並予准許，超過部分則屬無理由，應予駁回。
四、本件肇事責任，經送臺灣省臺南區行車事故鑑定委員會鑑定結果，認被告甲○○
    疏未注意車前狀況及減速慢行，為本件車禍肇事次因，有該委員會九十年十月十
    九日南鑑字第九０一０九０號函及所附之鑑定意見書一份，存於台南地方法院檢
　　察署發查卷可佐，惟鑑定同認原告騎乘機車，行經無號誌交岔路口，疏未注意車
　　前狀況及起駛未讓行進中車輛先行，為本件車禍之肇事主因，依上事故情節之輕
　　重，本院認被告就事故之發生應負百分之三十之事故責任，因之就上開所認定賠
　　償金額二十八萬一千一百九十元總金額中，被告應負擔其百分之三十，即新台幣
　　八萬四千三百五十七元，原告請求於八萬四千三百五十七元範圍之部分應予准許
　　，超出前開範圍部分，應屬無理由並予駁回。
五、因本案事證已臻明確，兩造其餘主張陳述及所提之證據，均毋庸再予審酌，附此
    敘明。
六、原告陳明願供擔保，聲請宣告假執行，經核其勝訴部份，合於法律規定，爰酌定
    相當之擔保金額宣告之；其餘假執行之聲請，因該部份訴之駁回而失所依據，應
    予駁回。
七、結論：本件原告之訴，為一部有理由，一部無理由，並依民事訴訟法第七十九條
    但書、第三百九十條第二項，判決如主文。
中　　　華　　　民　　　國　　九十一　　年　　　十一　　月　　七　　日
                                臺灣臺南地法院民事第一庭
~B法　　　官　何清池
右為正本，係照原本作成。
如對本判決上訴，須於判決送達後廿日內向本院提出上訴狀
中　　　華　　　民　　　國　　九十一　　年　　　十一　　月　　七　　日
~B法院書記官　許悉愛
